【裁判字號】    91,訴,1515
【裁判日期】    920224
【裁判案由】    毒品危害防制條例
【裁判全文】
台灣桃園地方法院刑事判決                        九十一年度訴字第一五一五號
    公  訴  人  臺灣桃園地方法院檢察署檢察官
    被      告  甲○○  男  三.
右列被告因違反毒品危害防制條例案件，經檢察官提起公訴（九十一年度毒偵字第二
二二二號），本院判決如左：
   主  文
甲○○連續施用第一級毒品，累犯，處有期徒刑柒月，扣案之海洛因淨重伍點參玖公
克（包裝重○‧六○公克）純度五二‧九三％，純質淨重貳點捌伍公克、削尖吸管壹
支、針筒貳支均沒收銷燬之；又連續施用第二級毒品，累犯，處有期徒刑柒月，扣案
之安非他命兩袋驗後餘重零點參貳零玖公克沒收銷燬之。應執行有期徒刑壹年。扣案
之海洛因淨重伍點參玖公克（包裝重○‧六○公克）純度五二‧九三％，純質淨重貳
點捌伍公克、削尖吸管壹支、針筒貳支、安非他命兩袋，驗後餘重零點參貳零玖公克
均沒收銷燬之。
   事  實
一、甲○○前曾於民國八十四年間因詐欺案件，經台灣新竹地方法院於八十四年五月
    一日以八十四年度易緝字第五一號判決判處有期徒刑一年，於同年五月二十六日
    確定。又因違反麻醉藥品管理條例、偽造文書案件，經本院於八十四年七月二十
    日，以八十四年度易字第七五四號判決分別判處有期徒刑四月，定執行刑為六月
    ，於同年八月二十四日判決確定，兩罪接續執行，於八十五年六月十五日假釋出
    獄，於八十六年一月十九日保護管束期滿執行完畢。其又因施用毒品案件，經強
    制戒治期滿後，由台灣新竹地方法院檢察署檢察官於民國八十八年十二月三十一
    日以八十八年度戒偵字第二六號為不起訴處分確定。甲○○復因施用第二級毒品
    案件，經送強制戒治後，並由台灣桃園地方法院檢察署檢察官提起公訴，經本院
    於八十九年十月三十日以八十九年度易字第一九二二號判處有期徒刑六月，於九
    十年二月二十六日確定。甲○○於戒治期間經評定合格經裁定停止戒治，於九十
    年四月十一日停止戒治出戒治所，詎又基於概括犯意，自九十年五月中旬某日起
    至九十一年八月十九日採尿前回溯二十六小時內某時、回溯九十六小時內某時止
    ，連續在桃園、新竹各處之賓館，不定頻率將海洛因以削尖吸管裝入針筒內施打
    之方法施用第一級毒品海洛因，另將安非他命置於吸食器內燒烤成煙之方式，施
    用第二級毒品安非他命，為警於九十一年八月十九日在桃園縣平鎮市○○街二八
    二巷口查獲，並扣得甲○○所有之第一級毒品海洛因海洛因淨重伍點參玖公克（
    包裝重○‧六○公克）純度五二‧九三％，純質淨重貳點捌伍公克、沾殘海洛因
    之削尖吸管壹支及針筒貳支、安非他命兩袋，驗後餘重零點參貳零玖公克等物。
二、案經桃園縣警察局平鎮分局報請台灣桃園地方法院檢察署檢察官偵查起訴。
   理  由
一、右開事實，業經被告甲○○於本院審理中自白不諱，扣案之粉末、削尖吸管、注
    射針筒及結晶，經送驗結果，分別有海洛因、安非他命成分，海洛因淨重伍點參
    玖公克（包裝重○‧六○公克）純度五二‧九三％，純質淨重貳點捌伍公克安非
    他命兩袋驗後餘重零點參貳零玖公克，此有法務部調查局九十一年九月十七日法
    務部調查局調科壹字第○八○○○五六五三號鑑定通知書、國防部憲兵司令部刑
    事鑑識中心九十一年十二月三十日91綱得字第一七七四二號鑑驗通知書、九十一
    年十一月二十日91綱得字第一五八三四號鑑驗通知書在卷可稽；另被告為警查獲
    所採尿液經送初驗與複驗結果，均呈安非他命、嗎啡陽性反應，此有桃園縣衛生
    局之不法尿液檢定書、國防部憲兵司令部刑事鑑識中心九十一年十二月十七日91
    綱得字第一六九二八號鑑驗通知書在卷可稽。又海洛因係嗎啡經化學合成之半人
    工合成品，其藥（毒）性高於嗎啡，經吸食或注射進入人体，藉由人體代謝系統
    之新陳代謝，分解成藥（毒）性較低之嗎啡，由尿液排出人體，故於尿液中，以
    嗎啡成份檢出，此亦有憲兵司令部七十九年六月一日（七九）鑑驗字第○二七三
    號函、八十年六月十七日（八○）鑑驗字第二八一五號函、暨法務部調查局八十
    年三月二十八日（八○）發技一字第一八九八號函可參，且海洛因經注射入人體
    後，約百分之八十於二十四小時內自尿中排出，一般而言，尿液中能否驗出嗎啡
    陽性反應與其投與量、投與途徑、採尿時間、個人體質、及檢驗方法之靈敏度有
    關，國外曾有文獻報導注射六毫克之海洛因鹽酸鹽，其代謝物嗎啡之平均可檢出
    時限約為二十六小時。另嗎啡經注射入人體後，百分之九十以上於二十四小時內
    自尿中排出，國外曾有文獻報導注射二十毫克之嗎啡硫酸鹽，其嗎啡之平均可檢
    出時限約為四十五小時，此亦有行政院衛生署藥物食品檢驗局八十一年九月八日
    （八一）藥檢一字第八一一四八八五號函可資參照；次查安非他命經口服投與後
    約百分之七十於二十四小時內自尿中排出，約百分之九十於九十六小時內自尿中
    排出，由於目前國內尿液甲基安非他命之檢驗僅為鑑定其是否呈陽性反應尚未定
    其含量，且甲基安非他命成分之檢出與其投與方式、投與量、個人體質、採尿時
    間與檢測儀器之精密度等諸多因素有關，因此僅憑尿液中呈安非他命陽性反應，
    並無法確實推算吸食時間距採集時間之長短，惟依上述資料推斷，最長可能不會
    超過四日，行政院衛生署食品檢驗局八十一年二月八日（八一）藥檢壹字第００
    一一五六號函示意見可稽，足認被告於九十一年八月十九日十三時二十分採尿前
    回溯二十六小時、回溯九十六小時內之某時點，確有施用第一級毒品海洛因、第
    二級毒品安非他命。又被告前因施用毒品案件，經強制戒治期滿後，由台灣新竹
    地方法院檢察署檢察官於民國八十八年十二月三十一日以八十八年度戒偵字第二
    六號為不起訴處分確定，另因施用第二級毒品案件，經送強制戒治後，並由台灣
    桃園地方法院檢察署檢察官提起公訴，經本院於八十九年十月三十日以八十九年
    度易字第一九二二號判處有期徒刑六月，於九十年二月二十六日確定，此有台灣
    高等法院被告全國前案紀錄表、本院八十九年度易字第一九二二號判決書一份在
    卷足憑，其三犯施用毒品，罪證明確，應予依法論科。
二、核被告所為，係犯毒品危害防制條例第十條第一項、第二項之罪。其先後多次施
    用毒品海洛因、安非他命行為，時間密接、犯罪構成要件相同，顯係基於概括犯
    意為之，應依連續犯規定論以一罪，並依法加重其刑。被告有如事實欄所載之科
    刑情形，有台灣高等法院被告全國前案紀錄表在卷可稽，其於五年內再犯本件有
    期徒刑以上之罪，均為累犯，應依刑法第四十七條之規定，依法遞加重其刑。被
    告所犯上開各罪，犯意個別，行為互殊，應予分論併罰。被告自九十年五月中旬
    起至九十一年八月十九日採尿前回溯二十六小時、九十六小時外之施用第一級毒
    品海洛因、第二級毒品安非他命之犯行，雖公訴人漏未起訴，惟此部分與檢察官
    起訴經本院判決有罪部分有連續犯之裁判上一罪關係，本院自應予以審究。被告
    施用毒品前後之持有毒品之低度行為應為施用之高度行為吸收，不另論罪。爰審
    酌被告之前科、素行、施用毒品之次數、頻率及施毒屬於自戕之行為其犯罪所生
    之危害尚非至鉅且被告於本院審理中已經坦承犯行等一切情狀，分別量處如主文
    所示之刑，並定其應執行刑。
三、扣案之海洛因淨重伍點參玖公克（包裝重○‧六○公克）純度五二‧九三％，純
    質淨重貳點捌伍公克，削尖吸管壹支、針筒貳支均有海洛因沾殘，海洛因與之無
    法分離，另安非他命兩袋驗後餘重零點參貳零玖公克，均應依毒品危害防制條例
    第十八條第一項前段宣告沒收銷燬之。至於取樣鑑定之安非他命○‧○三一九公
    克，已經鑑析用罄，自不得予以沒收，附此敘明。
據上論結，應依刑事訴訟法第二百九十九條第一項前段，毒品危害防制條例第十條第
一項、第二項、第十八條第一項前段、刑法第十一條前段、第五十六條、第四十七條
、第五十一條第五款，判決如主文。
本案經檢察官蔡孟利到庭執行職務。
中      華      民      國    九十二    年    二    月      二十四      日
                                          台灣桃園地方法院刑事第五庭
                                              法  官  林  孟  宜
右正本證明與原本無異。
如不服本判決，應於判決送達後十日內向本院提出上訴狀( 應附繕本 )，上訴於
臺灣高等法院。
                                              書記官  陳  淑  瓊
中      華      民      國    九十二    年    三    月  三        日
附論罪科刑依據之法條：
毒品危害防制條例第十條
施用第一級毒品者，處六月以上五年以下有期徒刑。
施用第二級毒品者，處三年以下有期徒刑。
毒品危害防制條例第十八條
查獲之毒品及專供製造或施用毒品之器具，不問屬於犯人與否，均沒收銷
燬之。但合於醫藥或研究之用者，得不予銷燬。
前項合於醫藥或研究用毒品或器具之管理辦法，由法務部會同行政院衛生
署定之。


司法院資訊處製作；財團法人民間司法改革基金會備份。
